Inventaris van het archief van Jacob Cats, 1634-1651
Nationaal Archief, Den Haag
Bij de vorming van de eerste twee afdelingen is zoveel mogelijk een gelijksoortige indeling nagestreefd.
Bij de indeling van de categorie "Jacob Cats ter Grote Vergadering" is waar mogelijk de oude orde gehandhaafd voor wat betreft de indeling naar onderwerpen en zijn wijzigingen aangebracht in de chronologische volgorde der stukken.
In de afdeling "Stukken behorend tot andere archieven" zijn stukken beschreven die niet in dit archief thuishoren en in de toekomst in de archieven waar ze thuishoren zullen worden ingevoegd.
Tenslotte zij vermeld, dat bij het beschrijven de regel is aangehouden, dat wanneer een stuk een afschrift is en er achter het woord "afschrift" geen datering staat aangegeven, dit dan een gelijktijdig afschrift is.
Aanwijzingen voor de gebruiker
Openbaarheidsbeperkingen
Volledig openbaar.
Materiële beperkingen
Aanvraaginstructie
Openbare archiefstukken kunnen online worden aangevraagd en gereserveerd. U kunt dit ook via de terminals in de studiezaal van het Nationaal Archief doen. Om te kunnen reserveren dient u de volgende stappen te volgen:
U maakt een profiel aan op www.gahetna.nl, en logt vervolgens in
Via de archiefinventaris (alleen de beschrijvingen met rode nummers) selecteert u het gewenste archiefstuk door op de knop 'Reserveren' te klikken
In het volgende scherm geeft u aan op welke dag u het archiefstuk wilt inzien
Indien u zich bevindt in de studiezaal en een tafelnummer heeft ontvangen kunt u dit nummer vermelden. Als u geen tafelnummer heeft kunt u tafelnummer 777 laten staan
Vervolgens bevestigt u uw reservering door deze te versturen.
Verwant materiaal
Beschikbaarheid van kopieën
Verwante archieven
NL-HaNA, Staten-Generaal 1550-1796, 1.01.01-08
NL-HaNA, Staten van Holland en West-Friesland 1572-1795, 3.01.04.01-05
Bijlagen
Inventaris van papieren en registers, door Jacob Cats op 5 december 1651 aan de Staten van Holland en West-Friesland overgeleverd
De stukken in deze inventaris beschreven zijn waarschijnlijk afkomstig uit de laatste twee rubrieken. Er zijn in het archief geen registers noch genummerde stukken aanwezig. Wellicht zullen deze stukken en registers teruggevonden worden bij de inventarisatie van het archief van de Staten van Holland en West-Friesland.
De gewesen Raetpentionaris Catz heeft den 2en deser geexhibeert den naervolgende inventaris ende daer naer mede overgelevert de registers, papyeren ende charters in den selven geexpresseert. Ende is goetgevonden dat alle deselve bij provisie sullen opgeslooten in de kassen van de College Caemer, ende dat de ledige plaetsen boven deselve kassen sullen werden geaccommodeert omme de voors. charters ende andere aldaer te mogen werden bewaert.
Volght den voors. inventaris:
Inventaris van chartres, registers en andere stucken bij den heer Cats, gewesene Raetpentionaris aen de heeren Gecommitteerde Raeden overgelevert den 5en december 1651, volgens de resolutie van Haer Edele Mogende van den 2en der voors. maent december.
- Eerstelijck vijftien registers in folio, inhoudende de resolutiën van de Ho: Mo: heeren Staten Generael, beginnende met den jaere 1636 ende eyndigende met den jaere 1650.
- Noch seven registers mede in folio inhoudende de resolutiën bij haer Ho: Mo: genomen op de Vredehandelinge tot Munster geslooten.
- Het register van de resolutien genomen in d'extraordinaire vergaderinge van de provintien gehouden op de Groote Zaele is op den 11 en der voorleden maent november by den heere Catz ter vergaderinge van haer Edele Groot Mogende ingebracht om gebruyckt te worden op het resumeren van d'instrucktie tot d'ambassade van Engelandt specterende daer toe die ter tijt vergaderinge was geleyt, ende is aldaar vermist ende niettegenstaende de leden in 't gemeen sijn aengemaent (indien ymant het selve uyt curieusheyt mochte hebben mede genomen). 't opgemelte register wederom ter vergaderinge in te brengen, is het opgemelte register noch niet te voorschijn gebracht.
Dit voor memorie.
- Noch het register der resolutien van de Hoogh Mo: heeren Staten Generael op de saecken van d'Oostindische Compagnie genomen van den jaere 1638 tot den jaere 1649 incluys in forme als boven.
- Noch het register der resolution van haer Ho: Mo: op de saecken der Westindische Compagnie genomen in den jaeren 1647, 1648 ende l649 mede in folio.
- Item van de jaeren 1638 ende volgende tot l646 incluys.
- Item een van den jaere 1650 op 't selve subject.
- Een register van tractaten met verscheyde coningen, princen, vorsten ende landen opgerecht mede in folio.
- De resolutien van d'Edele Groot Mogende heeren Staten van Hollandt ende Westvrieslandt, beginnende met den jaere 1636 ende eyndigende met den jaere 1650, bestaende in vyftich registers in folio.
Nota: aen de drye laetste registers te weten van den jaere 1648, 1649, ende 1650 macqeert noch yet om in 't nette gestelt te worden, sullen eerstdaechs afgeschreven ende gereet zijn, sijnde nochtans van tijde tot tijde mede dubbelt aen de heeren Gecommitteerde Raeden overgebracht.
- Het groot register van de resolutien genomen in haer Edele Groot Mogende vergaderinge op het geheele werck van den vrede, dat voorgemelde heer Cats, gewesene Raetpenionaris was gelast te secreteren ende by hem te houden is op desselffs dimissie in de volle vergaderinge geexhibeert ende by resolutie van haer Edele Groot Mogende gestelt in handen van den heer Secretaris Beaumont als Guarde Chartres.
Voor memorie.
- Een register inhoudende het verbael van d'ambassade aan den Groot Vorst van Muscovien by den heer Burch gedaen in de jaeren 1646 ende 1648.
- Een mande daer in meenichvuldige stucken raeckende de correspondentie met de pleinpotentiarissen tot Munster op 't stuck van den vredehandel en 't gunt daer ontrent is gehouden.
- Een groot paquet met stucken, als Staten van Oorloge, petitien van den Raede van State van verscheyde jaeren en anders, alle concernerende de finantie van de Generaliteyt; getekent met de letter A.
- Een paquet met diverse stucken de finantie van. haer Edele Groot Mogende in 't particulier raeckende; getekent met de letter B.
- Een paquet met diverse stucken de saecken van de zee aengaende; getekent met de letter C.
- Twee bundels met stucken verscheyde generaliteyts saecken raeckende; getekent met de letter D.
- Een bundel inhebbende veele ende verscheyde tractaten tusschen desen staet ende de croone van Vranekryck tot diverse tijden opgelecht met meer andere stucken daer toe specterende; getekent met de letter E.
- Een paquet met eenige tractaten tusschen desen staet en Engelandt gemaeckt ende andere. stucken het voors. rijck concernerende; getekent met de letter F.
- Een grooten bundel inhebbende verscheyde tractaten soo tusschen desen staet ende de croone van Sweden als de croone van Denemarcken gemaeckt ende verscheyde andere stucken de saecken van beyde de voors. rycken betreffende; getekent met de letter G.
- Een bundel met stucken raeckende de onderhandelinge van desen staet met Portugael; getekent met de letter H.
- Een paquet inhoudende de kerckelycke saecken, te weten d'acte synodiael van verscheyde synoden, soo in Suyt als in Noort-Hollandt eenige jaeren herwaerts in verscheyde steden gehouden; getekent met de letter J.
- Een bundel met verscheyde stucken het muntwerck raeckende; getekent met de letter K.
- Een kiste met menichvuldige stucken geresulteert uyt verscheyde voorgaende vergaderingen van haer Edele Groot Mogende.
- Noch een kiste vol alerhande vermengelde stucken soo haer Edele Groot Mogende als d'ingesetenen van dien raeckende, welcke te separeren en particulierlijck te specificeren den tijt jegenwoordelijck niet kan toelaten.
Dat de voors. registers, stucken ende papyeren gelevert zijn in 't college van haere Edele Mogende verclaere ick ondergeschrevene op den 8en december 1651.
Concordans
2641.a.1 32
2641.a.2 33
2641.a.3 33
2641.a.4 32
2641.a.5 32
2641.a.6 38
2641.a.7 39
2641.a.8 24
2641.a.9 16
2641.a.10 35
2641.a.11 33
2641.a.12 34
2641.a.13 8
2641.a.14 15
2641.a.15 19
2641.a.16 33
2641.a.17 34
2641.a.18 33
2641.a.19 17
2641.a.20 1
2641.a.21 7
2641.a.22 33
2641.a.23 33
2641.a.24 74
2641.a.25 39
2641.a.26 74
2641.a.27 8
2641.a.28 75
2641.a.29 92
2641.a.30 32
2641.a.31 32
2641.a.32 32
2641.a.33 11
2641.a.34 51
2641.a.35 25
2641.a.36 81
2641.a.37 47
2641.a.38 26
2641.a.39 18
2641.a.40 32
2641.a.41 48
2641.a.42 86
2641.a.43 45
2641.a.44 49
2641.a.45 23
2641.a.46 51
2641.a.47 22
2641.a.48 27
2641.a.49 45
2641.a.50 85
2641.a.51 87
2641.a.52 28
2641.a.53 28
2641.a.54 42
2641.a.55 2
2641.a.56 42
2641.a.57 50
2641.a.58 44
2641.a.58a 23
2641.a.59 23
2641.a.60 50
2641.a.61 31
2641.a.62 12
2641.a.63 13
2641.a.64 21
2641.a.65 23
2641.a. 66 72
2641.a.67 20
2641.a.68 32
2641.a.69 32
2641.b.1 6
2641.b.2 10
2641.b.3 10
2641.b.4 10
2641.b.5 10
2641.b.6 82
2641.b.7 40
2641.b.8 9
2641.b.9 75
2641.b.10 75
2641.b.11 41
2641.b.12 76
2641.b.13 76
2641.b.14 75
2641.b.15 37
2641.b.16 77
2641.b.17 77
2641.b.18 77
2641.b.19 77
2641.b.20 77
2641.b.21 77
2641.b.22 77
2641.b.23 77
2641.b.24 77
2641.b.25 77
2641.b.26 77
2641.b.27 77
2641.b.28 77
2641.b.29 77
2641.b.30 77
2641.b.31 77
2641.b.32 77
2641.b.33 77
2641.b.34 77
2641.b.35 77
2641.b.36 77
2641.b.37 77
2641.b.38 79
2641.b.39 3
2641.b.40 3
2641.b.41 3
2641.b.42 3
2641.b.43 93
2641.b.44 50
2641.b.45 53
2641.b.46 4
2641.b.47 5
2641.b.48 46
2641.b.49 46
2641.b.50 42
2641.b.51 70
2641.b.51a 71
2641.b.52 29
2641.b.53 84
2641.b.54 36
2641.b.55 36
2641.b.56 83
2641.b.57 63
2641.b.58 64
2641.b.59 64
2641.b.60 78
2641.b.61 51
2641.b.62 51
2641.b.63 51
2641.b.64 30
2641.b.65 55
2641.b.66 56
2641.b.67 14
2641.b.68 59
2641.b.69 57
2641.b.70 61
2641.b.71 61
2641.b.72 62
2641.b.73 60
2641.b.74 59
2641.b.75 58
2641.b.76 58
2641.b.77 73
2641.b.78 89
2641.b.79 88
2671.b.80 54
2641.b.8l 24
2641.b.82 56
2641.b.83 80
2642.a.1 94
2642.a.2 95
2642.a.3 96
2642.a.4 97
2642.a.5 98
2642.a.6 102
2642.a.7 99
2642.a.8 103
2642.a.9 104
2642.a.10 100
2642.a.11 101
2542.a.12 105
2642.a.13 105
2642.a.14 105
2642.b.1 68
2642.b.2 68
2642.b.3 68
2642.b.4 68
2642.b.5 68
2642.b.6 69
2642.b.7 67
2642.b.8 67
2642.b.9 69
2642.b.10 69
2642.b.11 69
2642.b.12 69
2642.b.13 69
2642.b.13a 69
2642.b.14 67
2642.b.15 67
2642.b.16 133
2642.b.17 134
2642.c.1 135
2642.c.2 137
2642.c.3 136
2642.c.4 124
2642.c.5 65
2642.c.6 65
2642.c.6a 127
2642.c.7 65
2642.c.8 65
2642.c.9 124
2642.c.10 126
2642.c.11 65
2642.c.12 127
2642.c.13 127
2642.c.14 127
2642.c.15 127
2642.d.1 120
2642.d.2 123
2642.d.3 120
2642.d.4 123
2642.d.5 120
2642.d.6 123
2642.d.7 123
2642.d.8 123
2642.d.9 120
2642.d.10 123
2642.e.1 119
2642.e.2 119
2642.e.3 118
2642.e.4 118
2642.e.5 118
2642.e.6 116
2642.e.7 119
2642.e.8 119
2642.e.9 119
2642.e.10 118
2642.e.11 116
2642.e.12 117
2642.e.13 117
2642.e.14 117
2642.e.15 117
2642.e.16 118
2642.e.17 119
2642.e.18 116
2642.e.19 118
2642.e.20 118
2642.e.21 117
2642.e.22 119
2642.e.23 118
2642.e.24 115
2642.e.25 118
2642.e.26 118
2642.e.27 114
2642.e.28 116
2642.e.29 116
2642.e.30 119
2642.e.31 116
2642.e.32 116
2642.e.33 114
2642.e.34 114
2642.e.35 114
2642.e.36 114
2642.e.37 114
2642.e.38 119
2642.e.39 114
2642.e.40 116
2642.e.41 116
2642.g.1 113
2642.g.2 128
2642.g.3 132
2642.g.4 129
2642.g.5 130
2642.g.6 130
2642.g.7 131
2642.g.8 131
2642.h.1 121
2642.h.2 121
2642.h.3 121
2642.h.4 133
2642.h.5 113
2642.h.6 133
2642.h.7 133
2642.h.8 133
2642.h.9 133
2642.h.10 133
2642.h.11 121
2642.h.12 122
2642.i.1 112
2642.1.2 111
2642.i.3 107
2642.i.4 108
2642.i.5 109
2642.i.6 107
2642.i.7 106
2642.i.8 105
2642.i.9 110
Beschrijving van de series en archiefbestanddelen
- Jacob Cats als voorzitter van de Staten van Holland en West-Friesland, A.
  - Financiën, I.
    - Algemeen, a.
      - (Klad)-Notulen van vergaderingen van de Staten van Holland en West-Friesland, betreffende financiële aangelegenheden over de jaren, 1634-1643; 1-5; 6 stukken en 1 katern
        - 1634; 1 december., 1
        - 1636; 28, 30 juli, 4, 6, 17 augustus., 2
        - 1641; 3-21 januari., 3
        - 1641; 15 juli., 4
        - 1643; 16-22 mei., 5
      - Uittreksel uit de resoluties van de Staten van Holland en West-Friesland van 6 oktober 1640, houdende een opdracht aan Jacob Cats om de financiën van het gewest Holland te onderzoeken, 6; 1 stuk
    - Bijzonder, b.
      - Comptabelen, 1.
        - Lijst van "ontvangers der gemene middelen" van het gewest Holland; met over het jaar 1634 een lijst van achterstallige betalingen, afschrift., 1635; 7; 1 stuk
        - Lijst van comptabelen, die in dienst zijn geweest van de Staten van Holland en West-Friesland; met over de jaren 1601-1622 een lijst van onafgehoorde rekeningen, afschrift., (1635); 8; 1 stuk
          In tweevoud.
        - Lijst van comptabelen, die in dienst zijn geweest van de Staten van Holland en West-Friesland; met over de jaren 1584-1622 een lijst van onafgehoorde rekeningen, afschrift., (1640); 9; 1 stuk
        - Rapport over de onderlinge financiële verhoudingen tussen de verschillende gewesten, gemaakt naar aanleiding van een resolutie van de Staten van Holland en West-Friesland van 6 oktober 1640, over de bevoegdheden van comptabelen in het gewest Holland, afschriften., 10; 4 katernen
      - Belastingen, 2.
        - Brief van Gerard van Santen aan Jacob Cats, waarin hij verslag uitbrengt van zijn onderzoek, betreffende de hoogte van de huislasten en de verpondingen in het gewest Holland, 1635; met aantekeningen, klad., 11; 1 stuk
        - Lijst houdende opgave van het verschil in hoogte van de accijnzen van het gewest Holland en het gewest Zeeland, (1635); 12; 1 stuk
        - Lijst van de bijdragen van de steden van het gewest Holland in het hoofdgeld, de verponding en de negotie, afschrift., (1635); 13; 1 stuk
        - Rapport van de Gecommitteerde Raden van het Admiraliteitscollege te Rotterdam aan de Staten-Generaal, houdende advies om het platteland rond Rotterdam, ter bevordering van de handel, geheel te ontheffen van de betaling van convooi-, licenten paspoortgelden, afschrift., (1648); 14; 1 katern
      - Lasten en Inkomsten, 3.
        - Lijst van ordinaris en extra-ordinaris inkomsten over het jaar 1635 van de steden van het gewest Holland, afschrift., 15; 1 stuk
        - Uittreksel uit de resoluties van de Staten van Holland en West-Friesland, betreffende het instellen van een commissie om het gebruik van de Franse subsidiegelden te onderzoeken, (1635); 16; 1 stuk
        - Notulen van een vergadering van een commissie, tot onderzoek van het gebruik van de Franse subsidiegelden, klad., 1635; 17; 1 stuk
        - Lijst van de rentelast over de jaren 1621-1634 van het gewest Holland, afschrift., (1635); 18; 1 stuk
        - Lijst van de huislasten, bodediensten en interesten over het jaar 1634, door de Staten van Holland en West-Friesland betaald, afschrift., (1635); 19; 1 stuk
        - Lijst van inkomsten en lasten van het gewest Zeeland over het jaar 1623, afschrift, 1623, (1635); 20; 1 katern
          Vermoedelijk vergelijkingsmateriaal.
        - Rapport van de Staten van Holland en West-Friesland, ingediend bij de Staten-Generaal, betreffende de aflossing van de schulden over het jaar 1629, afschrift., (1635); 21; 1 stuk
        - Lijst van lasten over het jaar 1634 van het gewest Holland, verdeeld over het Noorder- en Zuiderkwartier, afschrift., (1635); 22; 1 stuk
        - Lijsten van lasten en inkomsten over de jaren 1630, 1634 en 1635 van de Staten van Holland en West-Friesland, afschriften., (1636); 23; 4 stukken
        - Lijst van lasten en inkomsten betreffende de militie geheven door Joachim van Mierop, ontvanger-generaal van de Staten van Holland en West-Friesland, (1636); met bijlage, afschriften., 24; 2 stukken
        - Lijst van de percentuele verdeling van de door de ontvanger der gemene middelen te innen inkomsten, afschrift., (1636); 25; 1 stuk
        - Lijst van de percentuele bijdrage aan de quote door de steden van het gewest Holland, afschrift., (1636); 26; 1 stuk
        - Lijst van de verdeling van de door de ontvangers der gemene middelen van de Staten van Holland en West-Friesland geïnde inkomsten, afschrift., (1636); 27; 1 stuk
        - Uittreksel uit de resoluties van de Staten van Holland en West-Friesland van 26 februari 1638, betreffende het instellen van een onderzoek naar het gebruik van de serviciegelden, 1638, afschrift; met bijlage, klad., 28; 2 stukken
        - Rapport van de Staten van Holland en West-Friesland, ingediend bij de Raad van State, betreffende de ontvangsten van contributies over de jaren 1625, 1636-1639 van de generaliteitslanden, afschrift., (1640); 29; 1 stuk
        - Rapport van de Raad van State aan de Staten van Holland en West-Friesland, houdende gedetailleerde beschrijving van de door het gewest Holland bij te dragen financiën voor het jaar 1645; met summiere lijst van logiesgelden voor hetzelfde jaar, afschrift., 1644; 30; 1 katern
      - Herstel en bezuiniging van de financiën, 4.
        - Algemeen, 4a.
          - Rapport van de Gecommitteerde Raden aan de Staten van Holland en West-Friesland, uitgebracht op 16 december 1634, naar aanleiding van een resolutie van de Staten van Holland en West-Friesland van 13 december 1634, betreffende een onderzoek naar de financiën van het gewest Holland, afschrift., 31; 1 stuk
          - Rapporten opgesteld door de "Commissie van mesnage" voor de Staten van Holland en West-Friesland, houdende bezuinigingsplannen en reorganisatieplannen van de overheidsinstellingen in het gewest Holland, 1634, 1635, 1638, klad, concept en verbeterd concept; met bijlage, afschrift., 1623, (1634); 32; 1 omslag
          - Rapporten van de Gecommitteerde Raden, aan de Staten van Holland en West-Friesland, houdende voorstellen tot herstel van de financiën van het gewest Holland, klad en concept., 1635; 33; 3 stukken
          - Notulen van vergaderingen van de "Commissie van mesnage" van 11-15 oktober 1635 en 11-27 februari 1636, betreffende het herstel van de financiën van het gewest Holland, klad., 1635, 1636; 34; 2 stukken
          - Lijst met te onderzoeken punten betreffende het gebruik van de Franse subsidiegelden en andere generaliteitsinkomsten, afschrift., (1635); 35; 1 stuk
          - Notulen van vergaderingen van de "Commissie van mesnage" van 29 september en 20 oktober 1640, betreffende het herstel van de financiën van het gewest Holland, klad., 36; 1 stuk
          - Memorie naar aanleiding van missiven van de gedeputeerden van het Noorderkwartier, betreffende het herstel van de financiën van het gewest Holland, afschrift., (1640); 37; 1 stuk
        - Bijzonder, 4b.
          - Admiraliteit, 4b.1.
            - Memorie van de Staten van Holland en West-Friesland aan de Admiraliteitscolleges, betreffende mogelijke bezuinigingen in de scheepsbouw, klad., (1636); 38; 1 stuk
            - Rapporten van de "Commissie van mesnage", betreffende ernstige misstanden in de Admiraliteitscolleges en fraude van kapiteins en commissarissen, afschrift., (1636); 39; 2 katernen
            - Uittreksel uit de begroting van de Staten van Holland en West-Friesland voor het jaar 1639, houdende twee posten betreffende de colleges der Admiraliteit, 1638; 40; 1 stuk
            - Lijst van particuliere convooimeesters van de Admiraliteitscolleges; met een memorie betreffende de betaling van convooigelden in het Noorderkwartier, afschrift., (1649); 41; 1 stuk
          - De drie Staten van oorlog, 4b.2.
            - Notulen van de vergaderingen van de "Commissie van mesnage" van 11, 14, 18 en 29 juli 1636, betreffende de drie Staten van oorlog, klad., 42; 2 stukken
            - Lijst van lasten, die sedert het jaar 1621 door het gewest Holland betaald zijn, zonder in de drie Staten van oorlog opgenomen te zijn, afschrift., (1636); 43; 1 stuk
            - Lijst van militaire lasten, zowel opgenomen als niet opgenomen in de drie Staten van oorlog en de bijdragen van het gewest Holland aan deze lasten, klad., (1636); 44; 1 stuk
            - Lijsten van compagnieën ruiters en voetvolk, niet opgenomen in de drie Staten van oorlog en betaald door het gewest Holland, concept., (1636); 45; 2 stukken
      - Beurzen voor theologiestudenten, 5.
        - Rapport van Festus Hominius aan de Staten van Holland en West-Friesland, betreffende de vermindering van beurzen aan theologiestudenten, 1640, afschrift, (1649); met bijlage, 1629, afschrift, 46; 2 stukken
  - Militie, II.
    - Algemeen, a.
      - Staat van het aantal burgerwachters per stad over de jaren 1629 en 1632 in het gewest Holland, afschrift., (1635); 47; 1 stuk
      - Missive van de Staten van Holland en West-Friesland aan de Raad van State, houdende verzoek tot uitstel van het onderhoud van een compagnie ruiters en een compagnie voetvolk, wegens de te zware financiële lasten, afschrift., 1636; 48; 1 stuk
      - Lijst van compagnies ruiters en voetvolk staande onder het bevel van Hercule Girard, baron van Charnace, afschrift., (1636); 49; 1 stuk
      - Stukken betreffende het verminderen van de militie in het gewest Holland, klad en afschriften., 1636, 1637; 50; 3 stukken
      - Lijsten van de bijdragen van het Noorderkwartier aan de generaliteitsfinanciën, over het jaar 1648, voor en na het sluiten van de vrede van Munster, ter betaling van de militie, afschriften., 51; 3 stukken
      - Staten van soldij voor compagnies ruiters en voetvolk, in dienst van de Staten van Holland en West-Friesland, afschriften., (1648); 52; 2 stukken
    - Bijzonder, b.
      - Geschillen over de militie van 1640-1650, 1.
        - Uittreksel uit de resoluties van de Staten van Holland en West-Friesland van 16 maart en 24 juli 1640, betreffende een eenmalige toezegging van een extra bijdrage voor de financiën der militie over het jaar 1639., 53; 1 stuk
        - Uittreksel uit de resoluties van de Staten van Holland en West-Friesland van 9-13 oktober 1640, houdende de redenen pro en contra de vermindering van de militie, 54; 1 katern
        - Missive van de Raad van State aan de Staten van Holland en West-Friesland van 22 juni 1648, betreffende het handhaven van een sterk leger; met een lijst van compagnies staande ter repartitie van het gewest Holland, afschrift., 55; 1 stuk
        - Lijsten van soldij voor compagnies ruiters en voetvolk, door net gewest Holland te betalen tijdens en na de oorlog, afschriften., 1648; 56; 1 stuk en 1 katern
        - Uittreksels uit de resoluties der verschillende Staten, betreffende de Staat van oorlog van 1650, naar aanleiding van een resolutie van de Raad van State van 8 december 1648, bij de Staten-Generaal, ingediend door de hieronder genoemde Staten, afschrift, 57-62; 9 stukken
          - De Staten van Gelre en Zutphen 1650, maart 17, 57
          - De Staten van Holland en West-Friesland 1649, december 17, 1650, januari 21, 58
          - De Staten van Zeeland 1650, maart 16, 59
            in tweevoud
          - De Staten van Utrecht 1650, maart 24, 60
          - De Staten van Friesland 1650, maart 17, 61
          - De Staten van Overijssel 1650, maart 18, 62
        - Missive van Prins Willem II, de Raad van State en de Staten-Generaal aan de Staten van Holland en West-Friesland, houdende een verzoek om de zelfstandige afdanking van het krijgsvolk ongedaan te maken, 1650, afschrift, (1650); met bijlage, afschrift, 1626, 1650; 63; 1 katern en 1 stuk
          Gedrukt: Aitzema, Herstelde leeuw, blz.13-21.
        - Uittreksel uit de resoluties van de Staten van Holland en West-Friesland van 28 juni 1650, houdende de instelling van een commissie om een effectieve vermindering van het krijgsvolk te bewerkstelligen, afschrift., 64; 1 stuk
      - Amnestie naar aanleiding van de troebelen in 1650., 2.
        Zie ook inv.nrs. 124-127.
        - Stukken betreffende de behandeling van de concept-akten van amnestie in de vergaderingen van de Staten van Holland en West-Friesland, 1651, klad en afschrift; met bijlage, afschrift., 65; 5 stukken
          Bijlage gedrukt: Aitzema, Herstelde leeuw, blz. 468-469.